臺灣高雄地方法院刑事判決　　　　　　　 95年度易字第460號
公　訴　人　臺灣高雄地方法院檢察署檢察官
被　　　告　丙○○
上列被告因竊盜案件，經檢察官提起公訴（95年度偵字第3813
號），本院判決如下：
    主  文
丙○○攜帶兇器竊盜，處有期徒刑拾月。扣案之鐵剪、老虎鉗、
斜口鉗各壹支，均沒收之。
    事  實
一、丙○○意圖為自己不法之所有，於民國95年1 月21日下午3
    時許，在高雄縣燕巢鄉○○村○○巷○○道路旁，以其所有
    客觀上足供兇器之用之鐵剪、老虎鉗、斜口鉗各1 支，竊取
    一旁路燈之電纜線（口徑為8 平方釐米）150 公尺（市價約
    值新臺幣3 千元），得手後，將上開電纜線裝入1 只麻布袋
    裡，並放置於其所騎乘車號為GJ—867 號重型機車之腳踏墊
    上離去。嗣因丙○○行車不穩，遭巡邏員警於高雄縣燕巢鄉
    ○○巷道路旁攔檢，始悉上情，並扣得鐵剪1 支、老虎鉗1
    把、斜口鉗1 把及電纜線150 公尺（另扣得麻布袋1 只及丙
    ○○所有之棉紗手套2 只）。
二、案經高雄縣政府警察局岡山分局報請臺灣高雄地方法院檢察
    署檢察官偵查起訴。
    理  由
壹、證據能力方面：
一、被告以外之人於偵查中向檢察官所為之陳述，除顯有不可信
    之情況者外，得為證據，同法第159 條之1 第2 項亦有明文
    。此因檢察官與法官同為司法官署，且檢察官代表國家偵查
    犯罪，依法有訊問被告、證人及鑑定人之權力，依法亦對被
    告有利不利之情形均應注意，是以，被告以外之人前於偵查
    中已具結而為陳述，除顯有不可信之情況之理由外，該證人
    於偵查中之陳述，自得作為證據。經查，證人乙○○於偵查
    中所為陳述，係被告以外之人於審判外之言詞陳述，原不具
    證據能力，惟證人於偵查中向檢察官所為之陳述，業經證人
    依法具結，本院審酌其職務為燕巢鄉○○路燈維護人員，陳
    述內容與其所掌職務相關，並無顯不可信之情況，揆諸上開
    說明，應認上開證人於偵查中向檢察官所為之陳述，得為證
    據，具有證據能力。
二、按被告以外之人於審判外之言詞或書面陳述，除法律有規定
    者外，不得作為證據，刑事訴訟法第159 條第1 項定有明文
    ；被告以外之人於審判外之陳述，雖不符同法第159 條之1
    至159 條之4 之規定，而經當事人於審判程序同意作為證據
    ，法院審酌該言詞陳述或書面陳述作成時之情況，認為適當
    者，亦得為證據。當事人、代理人或辯護人於法院調查證據
    時，知有第159 條第1 項不得為證據之情形，而未於言詞辯
    論終結前聲明異議者，視為有前項之同意，同法第159 條之
    5 第2 項亦有明文。
三、查卷內贓物認領保管單，被告於法院調查證據時，均知有第
    159 條第1 項不得為證據之情形，而未於言詞辯論終結前聲
    明異議，本院審酌上開證據作成時並無偽造之動機，其虛偽
    之可能性極小，認為適當，依上開說明，應視為有刑事訴訟
    法第159 條之5 第1 項之同意而有證據能力。
貳、實體方面
一、訊據被告矢口否認有何竊盜犯行，辯稱：扣案電線乃其於路
    旁如廁時撿拾所得，非其竊取云云。惟查：
  (一)查獲之電線為燕巢鄉○○○○○路燈所使用，業經證人乙○
    ○證稱：警方通知後，伊循著查獲處同條路查看，發現距離
    約3 、4 公里遠處之深水村烏山巷路段電線被剪斷；查獲之
    電線與被剪斷處之電線均為8 平方厘米，電線長度，大概相
    符；自電線切口看，切口很新，不超過3 天等語（詳偵卷第
    19 －21 頁）；查獲電線為路燈線，線尾是路燈專用安定器
    之線頭，肯定就是路燈專用電線；警方通知後，因知道何處
    為路燈自備線，經實際察看，發現是深水村烏山巷路段電線
    被剪（詳本院審判筆錄第2 、3 、11頁），證人為燕巢鄉○
    ○路燈維護人員，對於路燈使用電線狀況，知之甚詳，與被
    告亦無仇隙，所為證述內容，自屬可採，足證查獲之電線確
    為燕巢鄉公所甫遭竊之路燈電線。至證人於本院證述：查獲
    電線與失竊地點約距8 至10公里、查獲之電線應為14厘米等
    語，雖與其於偵查中所述不同，惟業據證人說明，係因案發
    時間已久，被竊地點之電線業已更換，及並未見到電線實物
    所致。
  (二)證人即高雄縣政府警察局岡山分局深水派出所員警甲○○亦
    證稱：當時因被告涉嫌酒後駕車將其攔檢，發現其機車放置
    有飼料袋，經其同意打開後，內有電線，惟其無法清楚交代
    來源，且發現機車置物箱中有鐵剪等疑似犯罪工具，乃請台
    電員工前來確認，經台電人員告知可能是路燈電線，故聯絡
    鄉公所派員指認；嗣經乙○○確認為燕巢鄉○○○○○路燈
    所使用，並由員警陪同做地毯式查證，因而發現失竊地點為
    深水村烏山巷路段之路燈，乙○○當時即確認為該處之路燈
    電線遭竊，電線切口是新的，惟確切失竊時間無法確定等語
    （詳本院審判筆錄第5 、6 頁），核與證人乙○○證述發現
    失竊地點、失竊情形之情節相符。益證被告所持有之電線確
    為燕巢鄉公所失竊之電線無誤。
  (三)被告自承：主要工作係作板模，附帶作水電，看不出撿拾電
    線為路燈專用、路燈電線有很多種，伊不太清楚等語；又稱
    ：撿拾電線目的，在供家中電線老舊汰舊換新之用等語。惟
    被告既無法辨別查獲之電線可供何用，竟貿然撿拾供其家庭
    使用，顯與常情有違。加以被告所攜鐵剪，應屬承包工程或
    是台電工程需用，並非一般家庭水電使用，亦據證人乙○○
    證述明確（詳本院審判筆錄第3 、11頁），與其所稱作水電
    需用乙節，顯然不合。又依查獲電線之切口觀之，顯係甫遭
    剪斷未久，如係他人所竊，焉有隨意棄置供人撿拾之可能，
    是查獲之電線應為被告所竊無訛。
  (四)被告雖辯稱：查獲之電線與其事後至現場所見之電線顯然不
    同，本件顯係警方人員刻意栽贓云云。惟查，本案查獲之初
    係被告涉嫌公共危險為警攔查，嗣警方查知其所攜之電線來
    源可疑，經通知燕巢鄉公所承辦人員到場後，案情始漸次明
    朗，而路燈地點之電線業經更換2 次，自與原有之規格難期
    相同，是被告上開所辯，顯係卸責之詞，並無可採。
  (五)綜上所述，本件事證已明，被告竊盜犯行洵堪認定，應依法
    論科。
二、按竊盜或損壞電桿、電線、變壓器或其他供電設備者，依刑
    法之規定從重處斷，電業法第105 條定有明文。又按鐵剪、
    老虎鉗、斜口鉗等物為鐵製，前端銳利，有卷附照片可證（
    詳警卷第15頁照片2） ，客觀上足以對他人之生命、身體構
    成威脅，具有危險性，為刑法上所規定之兇器。被告持上開
    兇器竊取電線，核其所為，係犯電業法第105 條之罪，應依
    刑法第321 條第1 項第3 款之攜帶兇器加重竊盜罪論處。本
    院審酌被告正值青壯，竟不思以正當途逕賺取生活所需，而
    為竊盜行為，行為實屬不該，且於犯後非但未知坦承犯行，
    反飾詞狡辯，顯然不知悔改，及犯罪地點為燕巢鄉○○道路
    ，一旦路燈電線遭剪，難以提供照明，對於居民住居及往來
    之安全，影響甚鉅等一切情狀，量處如主文所示之刑，以示
    懲儆。扣案之鐵剪、老虎鉗、斜口鉗各乙支，為被告所有，
    供犯罪所用之物，爰依刑法第38條第1 項第2 款規定，予以
    宣告沒收。扣案之棉紗手套2 只，雖為被告所有，惟並無證
    據證明係供犯本件竊盜之用；麻布袋1 只，則因無從證明為
    被告所有，故上開之物，均不為沒收之諭知。
據上論斷，應依刑事訴訟法第299 條第1 項前段，電業法第105
條，刑法第321 條第1 項第3 款、第38條第1 項第2 款，判決如
主文。
中　　華　　民　　國　　96　　年　　6　　月　　6　　日
                    刑事第六庭  審判長法　官  黃建榮
                                      法　官  楊佩蓉
                                      法　官  李  蓓
以上正本證明與原本無異。
如不服本判決，應於收受送達後10日內向本院提出上訴書狀（應
附繕本）。
中　　華　　民　　國　　95　　年　　6 　　月　　6 　　日
　　　　　　　　　　　　　　　　　    書記官  何慧娟
附錄本判決論罪科刑法條：
刑法第321條
犯竊盜罪而有左列情形之一者，處 6 月以上、 5 年以下有期徒刑：
一  於夜間侵入住宅或有人居住之建築物、船艦或隱匿其內而犯之者。
二  毀越門扇、牆垣或其他安全設備而犯之者。
三  攜帶兇器而犯之者。
四  結夥三人以上而犯之者。
五  乘火災、水災或其他災害之際而犯之者。
六  在車站或埠頭而犯之者。
前項之未遂犯罰之。
